最高法院刑事判決　　　　　　九十六年度台上字第三七六一號
上　訴　人　台灣高等法院台中分院檢察署檢察官
被　　　告　甲○○
上列上訴人因被告違反槍砲彈藥刀械管制條例案件，不服台灣高
等法院台中分院中華民國九十六年四月十九日第二審判決（九十
六年度上訴字第一六七號，起訴案號：台灣彰化地方法院檢察署
九十四年度偵字第三七六五號），提起上訴，本院判決如下：
    主  文
原判決撤銷，發回台灣高等法院台中分院。
    理  由
本件原判決以公訴意旨略謂：被告甲○○明知美國ＢＥＲＥＴＴ
Ａ廠九二ＥＬＩＴＷＥ型口徑九ｍｍ制式半自動手槍一支（槍枝
管制編號：0000000000）、巴西ＴＡＵＲＵＳ廠製Ｐ
Ｔ九一七Ｃ型口徑九ｍｍ制式半自動手槍一支（槍枝管制編號：
0000000000）、口徑九ｍｍ制式子彈四十二顆及直徑
約九ｍｍ土造金屬彈頭之土造子彈一顆，均屬未經中央主管機關
許可，不得持有之槍、彈，竟基於持有之犯意而持有之。迨於民
國九十年七月二十四日前之某日，即被告因另違反槍砲彈藥刀械
管制條例及毒品危害防制條例等案入監執行前之某日，在彰化市
台鳳社區前，將上揭槍、彈委託陳家振（經另案判刑確定）代為
保管，藏置彰化縣二林鎮○○里○○路○段一六九號住處房間內
電視櫃下方。嗣於九十三年十二月三日，陳家振欲換至桃園縣大
園鄉某僻靜處藏放，先攜至友人高建忠之彰化市○○路三五九號
居所，於當夜遭警查獲，認被告涉犯槍砲彈藥刀械管制條例第七
條第四項及第十二條第四項之罪嫌。經審理結果，認為不能證明
被告犯罪，乃撤銷第一審之科刑判決，改判被告無罪。固非無見
。
惟查：證據之取捨及證明力之判斷，雖屬事實審法院自由判斷之
職權，但此項職權之行使，仍應受經驗法則及論理法則之支配，
此觀刑事訴訟法第一百五十五條第一項規定自明。又判斷證據之
證明力，不能將各項證據予以割裂觀察，而認定事實，亦不悉以
直接證據為限，其斟酌各項直接、間接證據，本於推理作用，予
以綜合判斷，並非法所不許。證人陳家振因持有本件槍、彈遭警
查獲，迭在其自身涉案之警局初詢、複詢、檢察官多次偵查及第
一審法院調查中，堅稱該批槍、彈係受被告即其原任職之酒店「
老闆」所委託代為保管（見警卷第十頁背面、第十五頁背面、第
十六頁正面；第八八九二號偵查卷第四十九、五十、六十頁；台
灣彰化地方法院九十四年度訴字第二二一號卷第七頁正面），在
本件被告之案件第一審審理中，復證稱伊先前所供，皆係出於自
由意志，且明言伊係在酒店任職期間，均聽從被告指揮等語（見
本案第一審卷第九十三頁背面、第九十四頁背面、第九十五頁正
面），被告則亦坦言原為陳家振任職之酒店現場經理，並掛名為
負責人（見本案原審卷第九十五頁正面），被告尚有因持有其他
制式槍、彈，交人保管，為警查獲，經另案判刑確定之前犯紀錄
（見本案第一審卷第六十九、七十二、七十七、八十八、九十、
一００至一０二、一０八、一一五至一一八頁），有購進槍、彈
後，交他人代為收藏保管之老大作風，似與本案被訴犯情雷同，
其在該另案入監執行之前，倘將本案系爭槍、彈交付陳家振代為
收藏、保管，是否合於經驗法則、論理法則？抑或與之相違背？
原判決未予詳細說明，難認無判決理由欠備之違失。檢察官上訴
意旨指摘其不當，核非無理由，應認原判決具有撤銷發回更審之
原因。
據上論結，應依刑事訴訟法第三百九十七條、第四百零一條，判
決如主文。
中　　華　　民　　國　九十六　年　　七　　月　 十二 　日
                      最高法院刑事第七庭
                          審判長法官  張　淳　淙
                                法官  劉　介　民
                                法官  張　春　福
                                法官  洪　昌　宏
                                法官  蔡　彩　貞
      本件正本證明與原本無異
                                      書  記  官
中　　華　　民　　國　九十六　年　　七　　月　 十七 　日
                                                      Ｅ
